【裁判字號】    98,易,34
【裁判日期】    980123
【裁判案由】    詐欺
【裁判全文】
臺灣彰化地方法院刑事判決                98年度易字第34號
公  訴  人  臺灣彰化地方法院檢察署檢察官
被      告  丙○○
                      號
上列被告因詐欺案件，經檢察官提起公訴（97年度偵字第10061
號），有刑事訴訟法第273 條之1 第1 項之情形，本院合議裁定
由受命法官獨任進行簡式審判程序，茲審理判決如下：
    主  文
丙○○共同意圖為自己不法之所有，以詐術使人將本人之物交付
，處有期徒刑陸月；扣案如附表二編號一、二所示之物均沒收。
又共同意圖為自己不法之所有，以詐術使人將本人之物交付，處
有期徒刑陸月；扣案如附表二編號一、二所示之物均沒收。又共
同意圖為自己不法之所有，以詐術使人將本人之物交付，處有期
徒刑陸月；扣案如附表二編號一、二所示之物均沒收。應執行有
期徒刑壹年肆月；扣案如附表二編號一、二所示之物均沒收。
    事  實
一、丙○○於民國（下同）97年10月間，因見報紙上刊登之徵才
    廣告，而撥打廣告上之電話與之聯繫，並於同月30日起，以
    日薪新台幣（下同）2500元之代價，加入真實姓名不詳、綽
    號「陳組長」之成年男子所屬之詐騙集團，而與該等詐騙集
    團成員共同基於為自己不法所有之意圖，分工實施詐欺取財
    犯行。其分工方式為：集團成員於附表一所示之詐騙時間，
    先撥打電話予如附表一編號一至三所示之被害人甲○○等人
    ，謊稱是東森電視購物台工作人員，向被害人詐稱渠等購買
    產品時誤設為分期付款、或遭額外誤刷款項，需至提款機前
    操作更正云云，使被害人甲○○等人陷於錯誤，乃於附表一
    所示之匯款時間至提款機前按其指示操作，進而趁隙詐騙被
    害人甲○○等人匯款進入丙○○之帳戶（新光商業銀行員林
    分行，帳號0000000000000 號）；待被害人匯入款項後，再
    由「陳組長」通知丙○○與之會合後，由丙○○持前開帳戶
    之提款卡，於附表一所示之領錢時間前往提款機將該等詐騙
    所得款項領出，款項均交由「陳組長」保管分配。嗣丙○○
    於97年11月3 日下午1 時20分許，再依「陳組長」之指示前
    往新光商業銀行員林分行臨櫃提款時，為銀行行員發現丙○
    ○前開帳戶已遭列管為警示帳戶，而報警當場查獲，始悉上
    情，並扣得附表二編號一、二所示丙○○所有前開帳戶之存
    簿1 本與提款卡1 張。
二、案經彰化縣警察局員林分局報請臺灣彰化地方法院檢察署檢
    察官偵查起訴。
    理  由
一、被告丙○○住於本院準備程序中，先就前揭犯罪事實為有罪
    之陳述，且所犯係死刑、無期徒刑、最輕本刑為3 年以上有
    期徒刑以外之罪，經本院合議庭依刑事訴訟法第273 條之1
    第1 項之規定，裁定由受命法官獨任進行簡式審判程序，合
    先敘明。
二、上揭犯罪事實，業據被告丙○○迭於警詢、偵訊、本院準備
    程序及審理時均坦承不諱，核與證人即被害人甲○○、乙○
    ○、余偉莉於警詢證述之情節相符，且有自動櫃員機交易明
    細表3 紙、余偉莉存摺影本1 份及被告丙○○上開帳戶之開
    戶基本資料與存摺影本各1 份在卷可稽，復有扣案之丙○○
    上開帳戶之提款卡1 張及存摺1 可資佐證，足見被告之自白
    與事實相符，本件事證明確，被告上開詐欺犯行堪以認定。
三、核被告所為，係犯刑法第339 條第1 項之詐欺取財罪。被告
    丙○○與姓名、年籍不詳之綽號「陳經理」之成年人就附表
    一所示之犯罪行為，有犯意聯絡及行為分擔，應論以共同正
    犯。又附表一編號一所示之被害人，係因同一詐騙行為，而
    二次匯款入詐欺集團指定帳戶，該二次匯款係同一詐騙行為
    之結果，為同一實質上一罪，附此敘明。又被告所犯如附表
    一所示之各罪間，犯意個別，行為不同，應予分論併罰。爰
    審酌被告正值青年，卻不思以正途賺取所需，為謀取不法利
    益，而參與詐欺集團之分工行為，造成如附表一所示之被害
    人受有財物損害，數額甚鉅外，亦使社會治安益形敗壞，嚴
    重戕害臺灣社會金融秩序，致被害人積蓄化為烏有，心理上
    留下難以抹滅之苦痛陰影，且造成社會生活中人與人間之互
    信基礎薄弱，是此種類型之犯罪，依其規模、惡性、所造成
    之損害，均遠非通常之詐欺、恐嚇個案可比，尤以被害人多
    非特定，動輒遍及全省，犯罪人多不事生產，卻得以坐享暴
    利，且犯罪金額通常均以萬計，其可罰性甚重，被告惡行自
    屬非輕，所為應當受有相當程度之刑事非難，惟本院考量其
    年紀尚輕，社會經驗不足，因一時失慮致犯本罪，且其擔任
    係販賣帳戶及車手之角色，加入甫4 日即遭查獲，又犯後均
    坦認犯行，態度尚佳等一切情狀，分別量處如主文所示之刑
    ，並定其應執行之刑，以示警懲。又扣案如附表二編號一、
    二所示之提款卡1 張及存摺1 本，係被告丙○○所有，且為
    供附表一編號一至三所示詐欺取財犯行所用之物，業據被告
    供認在卷，爰依刑法第38條第1 項第2 款之規定沒收之。
據上論斷，應依刑事訴訟法第273 條之1 第1 項前段、第299 條
第1 項，刑法第28條、第339 條第1 項、第51條第5 款、第38條
第1 項第2 款，刑法施行法第1 條之1 第1 項、第2 項前段，判
決如主文。
本案經檢察官紀雅惠到庭執行職務。
中    華    民    國    98    年    1     月    23    日
                  刑事第九庭          法  官  黃齡玉
以上正本證明與原本無異。
如不服本判決應於收受判決後10日內向本院提出上訴書狀，並應
敘述具體理由；其未敘述上訴理由者，應於上訴期間屆滿後20日
內向本院補提理由書（均須按他造當事人之人數附繕本）「切勿
逕送上級法院」。
告訴人或被害人對於判決如有不服具備理由請求檢察官上訴者，
其上訴期間之計算係以檢察官收受判決正本之日期為準。
中    華    民    國    98    年    1     月    23    日
                                      書記官  林嘉賢
附錄本案論罪科刑法條全文：
中華民國刑法第339條
（普通詐欺罪）
意圖為自己或第三人不法之所有，以詐術使人將本人或第三人之
物交付者，處5年以下有期徒刑、拘役或科或併科1千元以下罰金
。
以前項方法得財產上不法之利益或使第三人得之者，亦同。
前二項之未遂犯罰之。
附表一
┌──┬─────┬─────┬─────┬───────┬───────┐
│編號│被  害  人│詐騙時間  │匯款時間  │被害金額（新台│領錢時間      │
│    │          │          │          │幣：元）      │              │
├──┼─────┼─────┼─────┼───────┼───────┤
│一  │甲  ○  ○│97年11月1 │97年11月1 │第一筆：25134 │97年11月1 日晚│
│    │          │日晚間7 時│日晚間8 時│元            │間9 時許、同日│
│    │          │52 分     │33分、同日│第二筆：6999元│晚間10時許    │
│    │          │          │晚間8 時48│合計：32133元 │              │
│    │          │          │分        │              │              │
├──┼─────┼─────┼─────┼───────┼───────┤
│二  │乙  ○  ○│97年11月1 │97年11月1 │4545元        │97年11月1 日晚│
│    │          │日晚間8 時│日晚間9 時│              │間10時許      │
│    │          │          │2分       │              │              │
├──┼─────┼─────┼─────┼───────┼───────┤
│三  │余  偉  莉│97年11月1 │97年11月1 │19988元       │97年11月1 日晚│
│    │          │日下午6 時│日晚間某時│              │間8時許       │
│    │          │許        │          │              │              │
└──┴─────┴─────┴─────┴───────┴───────┘
附表二
一、存款簿壹本（新光商業銀行員林分行，帳號0000000000000
    號）
二、提款卡壹張（新光商業銀行員林分行，帳號0000000000000
    號，提款卡號碼：000000000000000）


司法院資訊處製作；財團法人民間司法改革基金會備份。
